臺灣臺北地方法院刑事判決　　　　　　　100年度訴字第478號
公　訴　人　臺灣臺北地方法院檢察署檢察官
被　　　告　朱國雄
上列被告因毒品危害防制條例案件，經檢察官提起公訴（100 年
度毒偵字第593號、100年度毒偵字第689 號），被告於本院行準
備程序時就被訴事實為有罪之陳述，經本院合議庭裁定由受命法
官改依簡式審判程序審理，判決如下：
    主  文
朱國雄施用第一級毒品，累犯，處有期徒刑柒月。又施用第一級
毒品，累犯，處有期徒刑柒月；扣案第一級毒品海洛因貳包（驗
餘合計淨重零點壹貳貳零公克）均沒收銷燬之，上開海洛因之外
包裝袋貳個均沒收。應執行有期徒刑拾壹月；扣案第一級毒品海
洛因貳包（驗餘合計淨重零點壹貳貳零公克）均沒收銷燬之，上
開海洛因之外包裝袋貳個均沒收。
    事  實
一、朱國雄前曾：(一)因施用毒品案件，經本院以95年度毒聲字第
    301 號裁定送觀察、勒戒後，認有繼續施用毒品之傾向，再
    經本院以95年度毒聲字第497 號裁定令入戒治處所施以強制
    戒治，於民國96年5月2日強制戒治執行完畢釋放出所，並經
    臺灣臺北地方法院檢察署檢察官以96年度戒毒偵字第109 號
    為不起訴處分確定。(二)另因施用第一級毒品案件，經本院以
    97年度訴字第1557號判決判處有期徒刑7 月確定；復因再犯
    施用第一級毒品3 罪，經本院以97年度訴字第1872號判決各
    處有期徒刑7 月，應執行有期徒刑1年4月確定。上開各罪嗣
    經本院以98年度聲字第791號裁定應執行有期徒刑1年10月，
    於99年8月20日縮刑期滿執行完畢。
二、詎朱國雄仍不知悔改，先後為下列犯行：(一)基於施用第一級
    毒品之犯意，於99年10月9 日某時，在臺北市中山區○○○
    路138巷42號4樓住處，以針筒注射方式，施用第一級毒品海
    洛因1 次；嗣於99年10月11日為警採尿送驗，檢驗結果呈海
    洛因代謝物嗎啡陽性反應，而查悉上情；(二)另基於施用第一
    級毒品之犯意，於100年2月21日接近中午時，在臺北市萬華
    區○○○路某公園廁所內，以針筒注射方式，施用第一級毒
    品海洛因1 次，嗣於同日16時50分許，在臺北市萬華區○○
    ○路○ 段120號前為警查獲，並扣得海洛因2包（驗餘合計淨
    重0.1220公克），員警於同日採集其尿液送驗，檢驗結果亦
    呈嗎啡陽性反應，而悉上情。
三、案經臺北市政府警察局中山分局、萬華分局分別報請臺灣臺
    北地方法院檢察署檢察官偵查起訴。
    理  由
一、本件被告所涉犯者為毒品危害防制條例第10條第1 項，非死
    刑、無期徒刑、最輕本刑為3 年以上有期徒刑之罪或高等法
    院管轄第一審案件。本院行準備程序時，被告就被訴事實為
    有罪之陳述，經告知簡式審判程序之旨，並聽取檢察官及被
    告之意見後，本院爰依刑事訴訟法第273 條之1第1項裁定由
    受命法官獨任進行簡式審判程序。故本件簡式審判程序之證
    據調查，依刑事訴訟法第273 條之2之規定，不受同法第159
    條第1項、第161條之2、第161條之3、第163條之1及第164條
    至第170條規定之限制，合先敘明。
二、訊據被告對於上揭犯罪事實，於本院審理中供承不諱（見本
    院卷第24頁反面至第25頁、第26頁），另就上開犯罪事實二
    (一)部分，警方於99年10月11日9時6分採集其尿液送驗，結果
    呈嗎啡陽性反應等情，有應受尿液採驗人尿液檢體採集送驗
    紀錄表（檢體編號：WＺ00000000000 ）、台灣尖端先進生技
    醫藥股份有限公司99年10月26日濫用藥物檢驗報告各1 紙附
    卷可稽（見毒偵字第593 號卷第7至9頁）；就上開犯罪事實
    二(二)部分，警方於100年2月21日採集其尿液送驗，結果亦呈
    嗎啡陽性反應，有臺北市政府警察局偵辦毒品案件尿液檢體
    委驗單（尿液檢體編號：047455）、台灣尖端先進生技醫藥
    股份有限公司100年3月3日濫用藥物檢驗報告各1紙附卷可稽
    （見毒偵字第689 號卷第47至49頁），此外並有臺北市政府
    警察局萬華分局扣押筆錄、扣押物品目錄表在卷可佐（見毒
    偵字第689號卷第8至11頁），以及上開海洛因2 包扣案可憑
    。綜上堪認被告具任意性之自白與事實相符。又被告前因施
    用毒品案件，經本院以95年度毒聲字第301 號裁定送觀察、
    勒戒後，認有繼續施用毒品之傾向，再經本院以95年度毒聲
    字第497 號裁定令入戒治處所施以強制戒治，於96年5月2日
    強制戒治執行完畢釋放出所，並經臺灣臺北地方法院檢察署
    檢察官以96年度戒毒偵字第109 號為不起訴處分確定，有臺
    灣高等法院被告前案紀錄表在卷足稽，其於強制戒治執行完
    畢後，5年以內再犯本件施用第一級毒品2罪，事證明確，應
    依法論科。
三、論罪科刑：
(一)查海洛因為毒品危害防制條例所定之第一級毒品，是核被告
    上開2次所為，均係犯毒品危害防制條例第10條第1項之施用
    第一級毒品罪；其各次為施用而持有海洛因之低度行為，應
    分別為施用之高度行為所吸收，均不另論罪。另被告有前揭
    犯罪事實一(二)所載之前案記錄，於99年8 月20日縮刑期滿執
    行完畢，有臺灣高等法院被告前案紀錄表在卷可佐，其於受
    徒刑之執行完畢後，5年以內故意再犯本件有期徒刑以上之2
    罪，均應依刑法第47條第1 項之規定論以累犯，並加重其刑
    。又被告所犯上開2 罪，犯意各別，行為互殊，應予分論併
    罰。
(二)爰依被告之供述（見本院卷第27頁反面）及卷附其前案紀錄
    表、前案判決書、診斷證明書等，審酌：被告為國小肄業之
    智識程度，年逾七旬，目前無業，罹有心臟病，獨自生活，
    有違反肅清煙毒條例以及多次施用毒品等前案紀錄，經觀察
    、勒戒及強制戒治，猶未能戒除毒癮，惟施用毒品係屬戕害
    自身健康行為，及其犯後於本院審理中坦承犯行，態度尚稱
    良好，並審酌其犯罪動機、目的、手段等一切情狀，就其所
    犯2 罪分別量處如主文所示之刑，並定其應執行之刑，以示
    懲儆。扣案疑似海洛因之白色粉末2 包，經鑑定含第一級毒
    品海洛因成分，驗餘合計淨重0.1220公克，有交通部民用航
    空局航空醫務中心100年3月11日航藥鑑字第1001321 號毒品
    鑑定書在卷可憑（見毒偵字第689 號卷第53頁），均應依毒
    品危害防制條例第18條第1 項前段之規定沒收銷燬之；扣案
    上開海洛因之外包裝袋2 個，係被告所有，用以攜帶海洛因
    ，防潮濕、逸漏，供施用第一級毒品所用之物，業據其供承
    在卷（見毒偵字第689 號卷第27至28頁），爰均依刑法第38
    條第1項第2款之規定併予宣告沒收。
據上論斷，應依刑事訴訟法第273條之1第1項、第299條第1 項前
段，毒品危害防制條例第10條第1項、第18條第1項前段，刑法第
11條、第47條第1項、第51條第5款、第38條第1項第2款，判決如
主文。
本案經檢察官蔡甄漪到庭執行職務。
中    華    民    國    100    年    5    月    23    日
                  刑事第十六庭  法  官  陳蒨儀
上正本證明與原本無異。
如不服本判決應於收受送達後10日內向本院提出上訴書狀，並應
敘述具體理由；其未敘述上訴理由者，應於上訴期間屆滿後20日
內向本院補提理由書（均須按他造當事人之人數附繕本）「切勿
逕送上級法院」。
                                書記官  呂慧娟
中    華    民    國   100    年    5     月    23    日
附錄本判決論罪法條：
毒品危害防制條例第10條第1項
施用第一級毒品者，處6月以上5年以下有期徒刑。